# BOT资产在建设期间科目核算和报表列示，陈版？

提问人：呼叫帮助 时间：2010-03-10 18:02:20
BOT资产在建设期间放在那个科目核算，我关注了一下，目前有这么几个观点“在建工程”“无形资产”“存货-工程施工”及“其他非流动资产”，陈版您赞成放在哪个科目中核算，放在哪个项目中进行报表列示？

回答人：chenyiwei
回复 楼主 呼叫帮助 的帖子BOT项目无论是形成金融资产还是无形资产，都需要在相当长的时间内才能收回，因此基本原则是作为非流动资产。 在此前提下，对于将形成无形资产的部分，可以列报在“无形资产”科目中，但因为尚未达到预定可使用状态，不计提摊销。对于将形成金融资产的项目，可以暂时计入“其他非流动资产”项目，并作附注披露。